【裁判字號】    95,簡,131
【裁判日期】    950630
【裁判案由】    綜合所得稅
【裁判全文】
臺北高等行政法院裁定
                                     95年度簡字第00131號
原      告  甲○
被      告  財政部臺灣省北區國稅局
代  表  人  許虞哲（局長）住同上
上列當事人間因綜合所得稅事件，原告不服財政部中華民國95年
1月24日台財訴字第09400657740號訴願決定，提起行政訴訟。本
院裁定如下：
    主  文
原告之訴駁回。
訴訟費用由原告負擔。
    理  由
一、行政訴訟法第229條第1項所定適用簡易程序之數額，業經司
    法院以民國（下同）92年9月17日院台廳行一字第23681號令
    增至新台幣20萬元，並定於93年1月1日實施。本件原告爭執
    之金額未逾新台幣20萬元，自應適用簡易程序事件。
二、按起訴不合程式或不備其他要件者，行政法院應以裁定駁回
    之，行政訴訟法第107條第1項第10款定有明文。訴願之提起
    ，應自行政處分達到或公告期滿之次日起30日內為之；又訴
    願之提起，以原行政處分機關或受理訴願機關收受訴願書之
    日期為準，訴願法第14條第1項及第3項分別定有明文。若逾
    越此30日之不變期間而提起訴願，即為法所不許。
三、本件原告對於被告核定其88年度綜合所得稅及罰鍰之處分不
    服，向被告申請復查，經被告於94年10月24日以北區國稅法
    二字第0940027994號復查決定書駁回其復查之申請，而原告
    於94年11月3日收受上開復查決定書，有掛號郵件回執影本
    附原處分卷可稽，因原告設址臺北縣，加計在途期間2日，
    計其30日之提起訴願期間，應自94年11月4日起算，至94年
    12月5日已屆滿。原告雖主張其因被告承辦人告知須於繳納
    一半稅款後始可提起訴願，原告乃在繳款期限（94年12月1
    日至12月10日）未到期前即94年12月5日繳納一半稅款辦理
    訴願手續，原告會逾期提起訴願，實因被告開立之繳款期限
    有誤所致云云。惟觀上揭被告之復查決定書業已載明：「‧
    ‧‧申請人如有不服本決定，得於收受本決定書之次日起30
    日內，依訴願法第56條第1項規定繕具訴願書載明相關資料
    （如所附訴願書格式），並將訴願書正本、副本經由本局（
    地址：330桃園縣桃園市○○路186號）向財政部提起訴願。
    ‧‧‧」，顯已教示原告救濟期間與救濟途徑，原告主張自
    不可採。又原告遲至94年12月12日始提起訴願，亦有訴願書
    上之收文日戳可憑，其提起訴願已逾首揭法定不變期間，自
    為法所不許。訴願決定以其訴願逾期，從程序上予以駁回，
    核無不合，原告復對之提起行政訴訟，顯非合法，應予駁回
    。另原告之訴既不合法，其實體上之主張本院即無從審酌，
    併此敘明。
四、依行政訴訟法第107條第1項第10款、第104條、民事訴訟法
    第95條、第78條，裁定如主文。
中    華    民    國    95     年     6    月   30    日
                              第三庭法  官 吳東都
上為正本係照原本作成。
本件以訴訟事件所涉及之法律見解具有原則性者為限，始得於本
裁定送達後10日內向本院提出抗告狀（須按他造人數附繕本），
並經最高行政法院許可後方得抗告。
中    華    民    國    95     年     6    月   30    日
                                    書記官 張能旭


司法院資訊處製作；財團法人民間司法改革基金會備份。
